臺灣高等法院刑事裁定　　　　　　　　　 94年度抗字第571號
抗　告　人
即　被　告　甲○○
上列抗告人因聲請解除限制出境案件，不服台灣台北地方法院中
華民國94年7月29日裁定（94年度聲字第1029號） ，提起抗告，
本院裁定如下：
    主  文
抗告駁回。
    理  由
一、本件抗告人即被告甲○○，因詐欺案件（ 94年偵字第10832
    號），經台灣台北地方法院檢察署檢察官於民國94年7月4日
    訊問後予以限制出境，此有卷附偵查筆錄影本在卷。抗告人
    於94年7月19日聲請撤銷檢察官所為禁止出國處分 ，經原審
    法院以聲請逾期而駁回在案。
二、本件抗告意旨略以：
  (一)原審法院93年度聲字第225 號聲請解除限制出境案件之裁定
    ：「如不服本裁定，應於送達後五日內，向本院提出抗告狀
    。」 ，且本院亦以93年度抗字第128號受理上揭聲請之抗告
    案，由此可見本件應可提起抗告，原審裁定載本件不得抗告
    ，實有違誤。
  (二)本件禁止出國之處分，經內政部於94年7月5日以台內警境愛
    卿字第0940132633號函通知抗告人 ，抗告人係於94年7月12
    日收受，而7月18日又遇海棠颱風侵台 ，台北市停止上班，
    故抗告人於7月19日提出聲請撤銷禁止出國之處分 ，並未逾
    期。
  (三)本件抗告人並不符合刑事訴訟法第101條第1項各款或 第101
    條之1第1項各款所定情形之一，故對抗告人為禁止出國之處
    分，係違法且不當云云。
三、按法院就第416條之聲請所為裁定，不得抗告 。但對於其就
    撤銷罰鍰之聲請而為者，得提起抗告 ，刑事訴訟法第418條
    第1項定有明文。 本件抗告人對檢察官所為禁止出國之處分
    ，向原審法院表示不服而聲請撤銷前開禁止出國處分，係屬
    刑事訴訟法第416條第1項第1款 ，對檢察官所為之處分有不
    服，而向所屬法院聲請撤銷該處分之案件，依上開規定，不
    得抗告，且不可補正。是本件抗告不合法，自應予駁回。
四、至抗告人上揭所稱93年度聲字第225 號裁定暨93年度抗字第
    128號裁定，均與本件得否抗告之認定無涉 。再刑事訴訟法
    第416條第3項所指之送達，係指檢察署對於檢察官之處分所
    為之送達，並非指內政部所為之通知，抗告人認聲請撤銷檢
    察官前開處分之起算日期，應以其收受內政部之通知函後起
    算，顯有誤會。又本件抗告不合法，故抗告人是否有刑事訴
    訟法第101條第1項各款 或第101條之1第1項各款所定之情節
    ，並非本院所得審究，併此敘明。
據上論結，應依刑事訴訟法第411條前段，裁定如主文。
中　　華　　民　　國　　94　　年　　9 　　月　　8 　　日
　　　　　　　　　刑事第二十二庭審判長法　官  黃瑞華
                                      法　官  蔡明宏
                                      法　官  陳憲裕
以上正本證明與原本無異。
不得再抗告。
                                      書記官  劉育妃
中　　華　　民　　國　　94　　年　　9　　月　　12 　　日
